【裁判字號】    89,易緝,104
【裁判日期】    890531
【裁判案由】    妨害自由等
【裁判全文】
臺灣板橋地方法院刑事判決                        八十九年度易緝字第一四號
    公  訴  人  臺灣板橋地方法院檢察署檢察官
    被      告  甲○○
右被告因偽造文書案件，經檢察官提起公訴（八十六年度偵字第三七九五、一○○九
三、一六○八四號），本院判決如左：
    主  文
甲○○共同變造國民身分證，足以生損害於公眾及他人，處有期徒刑參月，如易科罰
金，以佰元折算壹日。
扣案之張泳祥國民身分證上之「甲○○」照片壹張沒收。
    事  實
一、甲○○前因涉犯詐欺罪嫌（已經台灣高等法院八十六年度上易字第五三五二號判
    處有期徒刑四月確定，現正執行中），為免遭警緝獲，竟與姓名年籍不詳之成年
    男子，共同基於變造國民身分證之犯意聯絡，於八十六年二月間，在臺北縣中和
    市某處，由甲○○提供自己之照片一張，並以不詳之代價，委請上開姓名年籍不
    詳之成年男子，將甲○○上開照片換貼於「張泳祥」之國民身分證上，完成後交
    付甲○○隨身攜帶備供使用（按：於警獲之際被告並未表明、主張其係張泳祥其
    人，並未有行使之行為），足以生損害於戶政機關核發國民身分證之正確性及張
    泳祥。嗣於八十六年六月十九日二十一時許，在臺北市信義區松山火車站前，為
    警臨檢查獲，並自甲○○皮包內查扣得上開變造之張泳祥國民身分證一張。
二、案經臺北市政府警察局信義分局移送臺灣臺北地方法院檢察署檢察官報請臺灣高
    等法院檢察署令轉臺灣板橋地方法院檢察署檢察官偵查起訴。
    理  由
一、訊據被告甲○○固於警、偵訊及本院審理時供承不諱持有該變造國民身分證之情
    事，並有扣案之「張泳祥」國民身分證一張可佐，事證明確，被告犯行，洵堪認
    定。惟被告甲○○復陳稱係將相片並同新臺幣三萬元交予同案已結被告劉修銘，
    向其購買，並稱係因為買車詐欺案件後才向之購買身分證等云云，經查：被告之
    自白雖得為證據，然仍不得作為有罪判決之唯一證據，仍應調查其他必要之證據
    ，以察其是否與事實相符。公訴人認被告甲○○與同案被告劉修銘間，有共同變
    造之犯行，無非以被告甲○○之供述為唯一證據，且其等間係高中同學，素無仇
    隙，自無誣構劉修銘之理為其等有共同變造之犯行，然被告甲○○固不否認其等
    為高中同學之情事。訊之共同被告劉修銘供稱：並無此事等語，且參以被告劉修
    銘陳述以其與本案被告甲○○間有因詐欺案件滋生齟齬，而被告甲○○復因簽發
    本票三十萬元交付被告劉修銘，而未兌現，有該本票一張附卷足稽（附於本院八
    十六年度易字第七二六一號卷第九十七頁反面），之後被告甲○○即因此被判處
    詐欺罪刑確定等語，而其現亦因該案受刑當中，是除被告甲○○之唯一供述外，
    參以前述被告劉修銘之供述，對照以觀，並無任何積極證據足資證明被告劉修銘
    有為共同變造該國民身分證之確證，併此說明。
二、核被告甲○○所為，係犯刑法第二百十二條之變造特種文書罪。被告與上開姓名
    年籍不詳之成年男子間，有犯意聯絡及行為分擔，為共同正犯。爰審酌被告之品
    行，係因案為免遭警緝獲，致觸本案之罪，其尚無持上開變造之國民身分證為其
    他犯罪行為，暨犯罪後之態度等一切情狀，量處如主文所示之刑，並諭知易科罰
    金之折算標準。至前述變造「張泳祥」之國民身分證，係為警命其交驗身分證件
    時，被告自其皮包內取出其本人之國民身分證之際，偶為警發覺，並非被告就該
    身分證明已有所主張（見八十六年六月十九日警訊筆錄，附於臺灣臺北地方法院
    檢察署八十六年度偵字第一四六一一號卷），因認尚未屆行使該變造國民身分證
    之階段，併此說明。
三、扣案之「張泳祥」國民身分證上之甲○○照片一張，係被告所有供犯罪所用之物
    ，業據被告供明在卷，應依刑法第三十八條第一項第二款之規定宣告沒收。
四、另本案公訴人起訴之其餘被告葉妍希、劉修銘等二人，業經本院於八十八年一月
    十一日以八十六年易字第七二五一號審結，公訴人不服提起上訴，經台灣高等法
    院於八十九一月三十一日以八十八年度上易字第二八四○號判決駁回上訴確定，
    附此敘明。
據上論斷，應依刑事訴訟法第二百九十九條第一項前段，刑法第二十八條、第二百十
二條、第四十一條、第三十八條第一項第二款，罰金罰鍰提高標準條例第一條前段、
第二條判決如主文。
本案經檢察官簡美慧到庭執行職務。
中      華     民     國     八十九    年       五    月     三十一     日
                                      臺灣板橋地方法院刑事第六庭
                                          法  官  黎錦福
右正本證明與原本無異。
如不服本判決應於送達後十日內向本院提出上訴狀
                                          書記官  吳玉華
中      華    民      國      八十九    年      六    月       一       日
附錄本案論罪科刑法條全文：
刑法第二百十條
偽造、變造私文書，足以生損害於公眾或他人者，處五年以下有期徒刑。


司法院資訊處製作；財團法人民間司法改革基金會備份。
